【裁判字號】    95,易,1618
【裁判日期】    950828
【裁判案由】    偽造文書
【裁判全文】
臺灣臺中地方法院刑事判決              95年度易字第1618號
公  訴  人  臺灣臺中地方法院檢察署檢察官
被      告  甲○○
被      告  乙○○
上列被告因偽造文書案件，經檢察官聲請簡易判決處刑（95年度
偵字第3379號），本院認不宜以簡易判決處刑，改分通常案件後
，經合議庭裁定依簡式審判程序審理，判決如下：
    主    文
甲○○、乙○○共同犯行使偽造私文書罪，各處有期徒刑參月，
如易科罰金，均以銀元參佰元即新台幣玖佰元折算壹日，均緩刑
貳年，並分別向公庫支付新台幣陸萬元。
    事    實
一、甲○○係富達開發有限公司（下稱富達公司）之人力仲介業
    務員，受陳志宏（業經臺灣苗栗地方法院檢察署檢察官以９
    ４年度偵字第２３７３號為不起訴處分確定）之委託，以新
    臺幣（下同）２００００元之代價，代為向行政院勞工委員
    會申請外籍監護工，照顧其父親陳添福。甲○○明知陳添福
    不符合外籍監護工之申請標準，無法取得「雇主申請聘用家
    庭外籍監護工專用診斷證明書」（下稱診斷證明書），竟與
    巨泰人力仲介公司（下稱巨泰公司）負責人乙○○基於偽造
    文書之犯意聯絡，委由乙○○設法取得陳添福申請外籍監護
    工時所需之診斷證明書，乙○○隨即聯絡冒名林國成之男子
    簡嘉佑（業經本署檢察官以９４年度偵字第１３０６１號為
    不起訴處分），基於偽造文書之犯意聯絡，委請簡嘉佑偽造
    陳添福之診斷證明書。簡嘉佑即於不詳時間之台中市地區偽
    造長庚紀念醫院林口醫學中心葉森洲醫師所開具不實病名、
    病狀之診斷證明書１份，足生損害於長庚紀念醫院及葉森洲
    ，乙○○即指示不知情之巨泰公司員工黃詩雲向簡嘉佑收取
    上開偽造之診斷證明書後隨即寄交甲○○，並由甲○○於９
    １年７月１７日，檢具該偽造之診斷證明書，為陳志宏向行
    政院勞工委員會申請雇用外籍監護工，足以生損害於勞委會
    核准、管理外籍監護工之正確性。嗣於行政院勞工委員會審
    理中，察覺上揭診斷證明書有異，函送偵辦。
二、案經案經行政院勞工委員會函請臺灣臺中地方法院檢察署檢
    察官偵查起訴。
    理    由
一、上揭犯罪事實，業據被告甲○○、乙○○坦承不諱，核與證
    人陳志宏、王秀丞於警詢中證述情節相符，並有甲○○代辦
    之陳志宏聘僱外籍勞工申請書、偽造之財團法人長庚醫院雇
    主申請聘僱家庭外籍監護工專用診斷證明書及巴氏量表、行
    政院勞工委員會９０年７月２７日臺９０勞職外字第０２２
    ３２３０號公告、財團法人長庚紀念醫院林口分院９３年２
    月１０日（９３）長庚醫北字第０３０６號函影本各１件在
    卷可據，事證明確，被告等人犯嫌應堪認定。
二、核被告2人所為，均係犯刑法第二百一十六條、第二百十條
    之行使偽造私文書罪。其等偽造印文之行為，為偽造私文書
    之部分行為，另偽造私文書之低度行為，應為行使之高度行
    為所吸收，均不另論罪。又其二人與簡嘉佑就上述犯行，具
    有犯意聯絡及行為之分擔，為共同正犯。爰審酌被告犯罪之
    動機、目的、手段，犯罪所生之危害、犯罪後之態度等一切
    情狀，量處如主文所示之刑。被告於犯罪時之刑法第41 條
    第1項前段規定：「犯最重本刑為5年以下有期徒刑以下之刑
    之罪，而受6個月以下有期徒刑或拘役之宣告，因身體、教
    育、職業、家庭之關係或其他正當事由，執行顯有困難者，
    得以1元以上3元以下折算一日，易科罰金。」又被告行為時
    之易科罰金折算標準，修正前罰金罰鍰提高標準條例第2條
    前段（現已刪除）規定，就其原定數額提高為100倍折算1日
    ，則本件受刑人行為時之易科罰金折算標準，應以銀元300
    元折算1日，經折算為新臺幣後，應以新臺幣900元折算為1
    日。惟95年7月1日修正公布施行之刑法第41條第1項前段則
    規定：「犯最重本刑為五年以下有期徒刑以下之刑之罪，而
    受六個月以下有期徒刑或拘役之宣告者，得以新臺幣一千元
    、二千元或三千元折算一日，易科罰金。」比較修正前後之
    易科罰金折算標準，以95年7月1日修正公布施行前之規定，
    較有利於受刑人，則應依刑法第2條第1項前段，適用修正前
    刑法第41條第1項前段規定，定其折算標準，爰並諭知易科
    罰金折算標準。按依查被告二人前未曾因故意犯罪受有期徒
    刑以上刑之宣告，有臺灣高等法院被告前案紀錄表可參，被
    告於犯後坦承罪行，態度良好，本院認被告經此教訓，當知
    警惕，而無再犯之虞，所宣告之刑以暫不執行為適當，爰宣
    告緩刑二年，並命被告二人各向公庫支付新台幣陸萬元。如
    發查卷第10頁至第12頁影印偽造診斷證明書及巴氏量表上，
    雖有被告等偽造院長、科主任、診治醫師之印文，惟經本院
    向向行政院勞工委員會函查結果，該診斷證明書原本業已逾
    文書保存年限而銷燬，有該會95年6月日勞職外字第0950505
    107號函在卷足稽，自無須再依刑法第二百一十九條規定諭
    知沒收。
三、按刑事訴訟法第二百六十條不起訴處分已確定或緩起訴處分
    期滿未經撤銷者，不得對於同一案件再行起訴，應指事實上
    同一案件，並不包括法律上同一案件，如連續犯、牽連犯等
    ，本件雖被告甲○○因偽造文書案件，於九十二年間經檢察
    官為緩起訴處分確定，並於九十三年八月六日期滿未被撤銷
    緩起訴，另被告乙○○因偽造文書案件，於九十三年間經檢
    察官為緩起訴處分確定，於九十四年四月十一日期滿未被撤
    銷緩起訴，有台灣高等法院被告前科紀錄表，及檢察官執行
    緩起訴命令通知書等在卷足稽，被告二人前開緩起訴案件雖
    與本件起訴之案件，時間緊接，所犯構成要件相同，惟依前
    開說明，仍得對之為起訴，自無刑事訴訟法第三百零三條第
    第四款之情形，附此敘明。
四、據上論斷，應依刑事訴訟法第二百七十三條之一第一項、第
    二百九十九條第一項前段，刑法第二條第一項、第二百十六
    條、第二百十條、修正前刑法第四十一條第一項前段、刑法
    第七十四條第一項第一款、第二項第四款，修正前罰金罰鍰
    提高標準條例第二條，判決如主文。
中    華    民    國    95    年    8     月    28    日
                  刑事第二庭    法  官  林清鈞
上正本證明與原本無異。
如不服本判決，應於送達後十日內向本院提出上訴狀（須附繕
本），上訴於台灣高等法院台中分院。
                                書記官  賴玉真
中    華    民    國    95    年    8     月    30    日
附錄論罪科刑法條
中華民國刑法第210條
偽造、變造私文書，足以生損害於公眾或他人者，處 5 年以下有
期徒刑。


司法院資訊處製作；財團法人民間司法改革基金會備份。
